臺灣高等法院民事裁定
111年度抗字第203號
抗  告  人  李瑞彬  

上列抗告人因與相對人墨田室內裝修股份有限公司間請求確認董
事委任關係不存在事件，對於中華民國111年1月11日臺灣臺北地
方法院111年度補字第32號裁定提起抗告，本院裁定如下：
    主  文
抗告駁回。
抗告訴訟費用由抗告人負擔。
    理  由
一、按訴訟標的之價額，由法院核定。核定訴訟標的之價額，以
    起訴時之交易價額為準；無交易價額者，以原告就訴訟標的
    所有之利益為準。訴訟標的之價額不能核定者，以第466條
    所定不得上訴第三審之最高利益額數加十分之一定之。民事
    訴訟法第77條之1第1項、第2項、第77條之12分別定有明文
    。而司法院於民國91年1月29日以院臺廳民一字第03075號
    函將不得上訴第三審之利益額數，提高為新臺幣(下同)150
    萬元，故訴訟標的之價額不能核定者，應以165萬元定之。
    又訴訟標的既非對於親屬關係及身分上之權利有所主張，自
    屬因財產權而涉訟（最高法院57年台抗字第274號判例參照
    ）。
二、抗告意旨略以：相對人未經伊同意，擅自將伊登記為該公司
    董事，伊與相對人間不存在任何委任關係，且伊未持有相對
    人公司股份，伊所提確認與相對人間董事委任關係不存在訴
    訟，應屬「非財產權」之訴訟；縱認屬「財產權」之訴訟，
    伊持股為0，其訴訟標的價額應核定為0元，依民事訴訟法第
    77條之13規定，應繳第一審裁判費為1,000元，原裁定命其
    繳納1萬7,335元，顯有違比例原則，爰提起本件抗告，求為
    廢棄原裁定，並裁定本件訴訟之第一審裁判費為1,000元等
    語。
三、經查，董事身分係基於與所屬法人間之委任關係所生，委任
    與受任人間之權利、義務關係、委任契約義務違反之損害賠
    償責任，均屬財產權性質之權利義務內涵，與基於親屬關係
    及身分上之權利有所主張者有間，抗告人提起本件確認與相
    對人間董事委任關係不存在訴訟，自屬因財產權而涉訟（最
    高法院104年度台抗字第715號裁定參照）。又抗告人提起本
    件確認董事委任關係不存在訴訟，其獲得勝訴判決之客觀利
    益並不明確，依卷內資料亦難以估算，其訴訟標的價額為不
    能核定，依上開規定及說明，應核定為165萬元，是原裁定
    關於核定本件訴訟標的價額為165萬元部分，洵無違誤，抗
    告意旨以本件為非財產權訴訟，縱屬財產權訴訟，其持股為
    0，訴訟標的價額應為0元云云，指摘原裁定此部分不當，求
    予廢棄，非有理由，應駁回其抗告。至原裁定限期命補繳第
    一審裁判費1萬7,335元部分，核屬訴訟程序進行中所為裁定
    ，依民事訴訟法第483條規定不得抗告，抗告人就原裁定此
    部分所為抗告，為不合法，亦應予駁回。
四、據上論結，本件抗告為一部不合法，一部無理由，爰裁定如
    主文。
中　　華　　民　　國　　111 　年　　2 　　月　　23　　日
                  民事第十五庭  
                      審判長法  官  陳慧萍
                            法  官  沈佳宜
                            法  官  陳杰正
正本係照原本作成。
核定訴訟標的價額部分，除以適用法規顯有錯誤為理由外，不得
再抗告。如提起再抗告，應於收受送達後10日內委任律師為代理
人向本院提出再抗告狀。並繳納再抗告費新臺幣１千元。
其餘部分不得再抗告。
中　　華　　民　　國　　111 　年　　2 　　月　　23　　日

  　　　　　　　　　　　　　書記官  任正人